【裁判字號】    97,易,1060
【裁判日期】    971224
【裁判案由】    違反入出國及移民法等
【裁判全文】
臺灣桃園地方法院刑事判決              97年度易字第1060號
公  訴  人  臺灣桃園地方法院檢察署檢察官
被      告  乙○○
被      告  甲○○
上列被告因違反入出國及移民法等案件，經檢察官提起公訴（97
年度偵字第21368 號），被告於本院準備程序進行中，就被訴事
實為有罪之陳述，經本院告知簡式審判程序意旨，並聽取公訴人
及被告之意見後，本院裁定依簡式審判程序審理，本院判決如下
：
    主  文
乙○○未經許可入國，處有期徒刑肆月，如易科罰金以新台幣壹
仟元折算壹日。
甲○○違反不得僱用大陸地區人民在臺灣地區從事未經許可之工
作之規定，處拘役伍拾日，如易科罰金，以新台幣壹仟元折算壹
日，緩刑貳年，緩刑期間應向指定之公益團體、地方自治團體或
社區提供陸拾小時之義務勞務，並付保護管束。
    事  實
一、乙○○係大陸地區人士，為圖來臺灣地區工作謀生，竟未經
    許可，而以新臺幣（下同）10萬元為代價，於民國97年1月
    中旬某日晚間9時許，自大陸福建省平潭海邊搭乘某不詳姓
    名年籍之人安排之不詳船籍漁船，自臺灣地區某處偷渡上岸
    ，而非法進入臺灣地區。甲○○明知乙○○係未經主管機關
    許可合法入境而偷渡入境臺灣地區之大陸地區人民，未經許
    可不得加以僱用，竟仍基於非法僱用大陸地區人民之犯意，
    即以日薪1,300元之代價，自民國97年3月間某日起，僱用乙
    ○○在臺北市南港區、臺北市○○○路及農安街口附近等多
    處工地，從事工地雜工。嗣於97年10月3日凌晨3時6分許，
    在桃園縣龍潭鄉○○路345巷巷口旁空地前為警查獲。
二、案經行政院海岸巡防署海岸巡防總局北部地區巡防局移送臺
    灣桃園地方法院檢察署檢察官偵查起訴。
       理  由
一、本件被告甲○○、乙○○所犯係死刑、無期徒刑或最輕本刑
    為3 年以上有期徒刑以外之罪，其於準備程序中就被訴事實
    為有罪之陳述，經本院告知簡式審判程序之旨，並聽取公訴
    人、被告及辯護人之意見後，爰依刑事訴訟法第273 條之1
    第1 項規定合議裁定由受命法官獨任進行簡式審判程序。
二、上揭事實，業據被告乙○○、甲○○2 人於警、偵訊及本院
    審理時坦承不諱，且互核被告2 人供述均相符合，足徵被告
    任意性之自白，核與事實相符，堪以採信。本件事證明確，
    堪予認定，應予依法論科。
二、核被告乙○○所為，係犯入出國及移民法第74條之未經許可
    入國罪。被告甲○○部份，按不得僱用大陸地區人民在臺灣
    地區從事未經許可之工作，臺灣地區與大陸地區人民關係條
    例第15條第4 款定有明文，查被告乙○○並無在臺工作許可
    證，且為大陸人士乙節，為被告甲○○所明知，惟其仍予僱
    用從事未經許可之工作，核被告甲○○所為，係犯臺灣地區
    與大陸地區人民關係條例第83條第1 項之僱用大陸地區人民
    在臺灣地區從事未經許可之工作罪，又被告甲○○非法僱用
    行為，於僱用期間內，非法僱用之犯罪行為仍在繼續狀態中
    ，其情形與非法持有槍砲等違禁物品相同，故非法僱用期間
    之繼續，為犯罪行為之繼續，非狀態之繼續，性質屬繼續犯
    。爰審酌被告乙○○違反規定，以偷渡方式進入臺灣地區，
    有礙於政府對入出國之管理與國家安全之維護，被告甲○○
    明知上情仍予僱用，暨犯罪之動機、目的、手段，所生之危
    害、犯後坦承犯行等一切情狀，分別量處如主文所示之刑，
    並均諭知易科罰金之折算標準。另被告甲○○前未曾因故意
    犯罪而受有期徒刑以上刑之宣告，此有臺灣高等法院被告前
    案紀錄表1 份在卷可按，且其犯後已坦承犯行，本院參酌上
    情，足見被告甲○○乃因一時失慮，致罹刑章，經此偵審程
    序及刑之宣告，當知所警惕，信無再犯之虞，因認所宣告之
    刑，以暫不執行為適當，併予宣告緩刑2 年，及依刑法第74
    條第2 項第5 款規定，命其向指定之公益團體、地方自治團
    體或社區提供60小時之義務勞務，另依同法第93條第1 項第
    2 款規定，諭知於緩刑期內付保護管束，俾由專業人員於該
    期間內施以觀護與輔導，以導正其觀念，而啟自新。
據上論斷，應依刑事訴訟法第273 條之1 第1 項、第299 條第1
項前段、入出國及移民法第74條、臺灣地區與大陸地區人民關係
條例第15條第4 款、第83條第1 項、刑法第11條前段、第41條第
1 項前段、第74條第1 項第1 款、第2 項第5 款、第93條第1項
第2 款，判決如主文。
本案經檢察官黃怡菁到庭執行職務。
中    華    民    國    97    年    12    月    24    日
                  刑事第十庭    法  官  陳添喜
以上正本證明與原本無異。
如不服本判決應於收受判決後10日內向本院提出上訴書狀，並應
敘述具體理由。其未敘述上訴理由者，應於上訴期間屆滿後20日
內向本院補提理由書 (均須按他造當事人之人數附繕本)「 切勿
逕送上級法院」。
                                書記官  劉玉梅
中    華    民    國    97    年    12    月    24    日
附論罪科刑依據之法條：
入出國及移民法第74條
未經許可入國或受禁止出國處分而出國者，處三年以下有期徒刑
、拘役或科或併科新臺幣九萬元以下罰金。
臺灣地區與大陸地區人民關係條例第15條第4款
下列行為不得為之：
一、使大陸地區人民非法進入臺灣地區。
二、明知臺灣地區人民未經許可，而招攬使之進入大陸地區。
三、使大陸地區人民在臺灣地區從事未經許可或與許可目的不符
    之活動。
四、僱用或留用大陸地區人民在臺灣地區從事未經許可或與許可
    範圍不符之工作。
五、居間介紹他人為前款之行為。
臺灣地區與大陸地區人民關係條例第83條第1項
違反第15條第4款或第5款規定者，處2年以下有期徒刑、拘役或
科或併科新臺幣 30 萬元以下罰金。
意圖營利而違反第15條第5款規定者，處3年以下有期徒刑、拘役
或科或併科新臺幣 60 萬元以下罰金。
法人之代表人、法人或自然人之代理人、受僱人或其他從業人員
，因執行業務犯前二項之罪者，除處罰行為人外，對該法人或自
然人並科以前二項所定之罰金。但法人之代表人或自然人對於違
反之發生，已盡力為防止行為者，不在此限。


司法院資訊處製作；財團法人民間司法改革基金會備份。
